【裁判字號】    92,毒抗,815
【裁判日期】    921016
【裁判案由】    聲請觀察勒戒
【裁判全文】
臺灣高等法院臺中分院刑事裁定                  九十二年度毒抗字第八一五號
    抗  告  人
    即  被  告  甲○○
右列抗告人因聲請觀察勒戒案件，不服臺灣臺中地方法院中華民國九十二年八月二十
八日裁定（九十二年度毒聲字第二二０二號）提起抗告，本院裁定如左：
    主      文
抗告駁回。
    理      由
一、本件抗告意旨略以：I抗告人未於原裁定所示期間施用毒品。II抗告人雖因持有
    毒品為警查獲，然抗告人已供承尚未施用即遭查獲。III抗告人曾提出高雄市凱旋
    醫院檢驗結果，尿液中並無施用毒品反應云云。
二、本件原檢察官聲請意旨係以：抗告人甲○○（原名李仁傑）前因施用第二級毒品
    案件，經觀察、勒戒後，認無繼續施用毒品之傾向，業經臺灣高雄地方法院檢察
    署檢察官於民國九十一年十一月四日，以九十一年度毒偵字第六一八一號為不起
    訴處分確定。詎抗告人復於九十二年七月六日一時三十分許往前回溯四、五日內
    某時，在不詳地點，施用第二級毒品ＭＤＡ及ＭＤＭＡ，為警於九十二年七月六
    日一時三十分許查獲。抗告人雖矢口否認有施用毒品之犯行，辯稱：伊還沒吃就
    被查獲了云云。惟查，抗告人尿液經檢驗結果確呈ＭＤＡ及ＭＤＭＡ陽性反應，
    有中山醫學大學附設醫院藥物濫用檢測中心報告書一紙附卷可稽，是被告所辯顯
    不足採，其施用毒品之犯行堪予認定，復有不起訴處分書及刑案資料查註紀錄表
    在卷可參。被告於五年內再犯毒品危害防制條例第十條第二項之施用第二級毒品
    罪，爰依同條例第二十條第三項前段及觀察勒戒處分執行條例第三條第一項、第
    二項規定，聲請裁定將被告送勒戒處所觀察、勒戒等情。
三、經查：抗告人雖以前詞否認有施用毒品行為，並提起抗告，惟查：(1)抗告人為警
    查獲時所採尿液經送檢驗結果，呈ＭＤＡ及ＭＤＭＡ陽性反應，有中山醫學大學
    附設醫院藥物濫用檢測中心報告書一紙附卷可稽。(2)抗告人為警查獲時，自其身
    上查獲有第二級毒品ＭＤＭＡ一顆及第三級毒品Ｋ他命一包之事實，業據抗告人
    自白在卷，並有上開毒品扣案可佐。(3)抗告人所提高雄市立凱旋醫院診斷書固記
    載，抗告人於九十二年七月十一日，前往該醫院接受尿液檢驗結果均呈ＭＤＭＡ
    陰性反應等情，然查，抗告人上開檢驗時間與被查獲之時間相差五日，以施用毒
    品後，從施用者尿液中可能檢測出毒品反應之期間計算，該檢驗結果就事理上，
    無法推論抗告人於九十二年七月六日前四日內無施用ＭＤＭＡ或ＭＤＡ之事實，
    難為抗告人有利之認定。原審法院爰依毒品危害防制條例第二十條第三項、觀察
    勒戒處分執行條例第三條第一項之規定，將被告送勒戒處所觀察、勒戒，其期間
    不得逾一個月。核其認事用法俱無不合，被告抗告意旨仍執陳詞，否認施用毒品
    ，空言指摘原裁定不當，並無可取，為無理由，應予駁回。
四、據上論結，應依刑事訴訟法第四百十二條，裁定如主文。
中      華      民      國      九十二     年     十      月    十六    日
                                臺灣高等法院臺中分院刑事第四庭
                                      審判長法  官  洪  耀  宗
                                            法  官  江  德  千
                                            法  官  劉  登  俊
右正本證明與原本無異。
不得再抗告。
                                            書記官  鄧  智  惠
中      華      民      國      九十二   年     十      月    十七    日
                                                                        Ｒ


司法院資訊處製作；財團法人民間司法改革基金會備份。
